臺灣臺北地方法院小額民事判決
111年度北小字第3479號
原      告  良京實業股份有限公司

法定代理人  平川秀一郎
訴訟代理人  曾鈺婷    
            陳俐伃    
被      告  財政部國有財產署北區分署（即賴明清之遺產管理
            人）      

法定代理人  郭曉蓉    
訴訟代理人  黃曉筑    
            王冠斌    
上列當事人間請求返還借款事件，本院於民國111年11月7日言詞
辯論終結，判決如下︰
    主    文
被告應於管理被繼承人賴明清之遺產範圍內，給付原告新臺幣貳
萬肆仟貳佰零肆元，及自民國一百零七年八月二十七日起至清償
日止，按年息百分之十五計算之利息。
訴訟費用新臺幣壹仟元由被告於管理被繼承人賴明清之遺產範圍
內負擔。
本判決得假執行。但被告如以新臺幣貳萬肆仟貳佰零肆元為原告
預供擔保，得免為假執行。
    理由要領
一、按訴狀送達後，原告不得將原訴變更或追加他訴，但被告同
    意者、擴張或減縮應受判決事項之聲明者，不在此限；簡易
    訴訟程序，除本章別有規定外，仍適用第一章通常訴訟程序
    之規定，民事訴訟法第255條第1項第1款、第3款、第436條
    第2項分別定有明文。本件原告原請求：「被告應於管理被
    繼承人賴明清之遺產範圍內，給付原告新臺幣（下同）28,2
    15元，及其中24,204元，自民國95年2月28日起至104年8月3
    1日止，按年息20%計算之利息，暨自104年9月1日起至清償
    日止，按年息15%計算之利息」〔見111年司促字第10038號卷
    （下稱司促卷）第5頁〕，嗣於111年9月21日具狀變更請求為
    ：「被告應於管理被繼承人賴明清之遺產範圍內，給付原告
    24,204元，及自107年8月27日起至清償日止，按年息15%計
    算之利息」(見本院卷第73頁)。核原告前揭變更，屬減縮其
    應受判決事項之聲明，且經被告同意（見本院卷第77頁），
    依前開規定，於法相符，應予准許。
二、原告主張：被繼承人賴明清前向大眾商業銀行股份有限公司
    （下稱大眾銀行）申請現金卡使用，迄今共積欠如主文第1
    項所示之金額，又被繼承人賴明清於102年5月24日死亡，其
    繼承人均已向法院聲請拋棄繼承，由被告為被繼承人賴明清
    之遺產管理人，則被告應於管理被繼承人賴明清之遺產範圍
    內就被繼承人之債務負清償責任，大眾銀行嗣將其對被告之
    債權讓與普羅米斯顧問股份有限公司（下稱普羅米斯顧問公
    司），普羅米斯顧問公司再將前開債權讓與原告等語，爰起
    訴請求被告給付。並聲明：被告應於管理被繼承人賴明清之
    遺產範圍內，給付原告24,204元，及自107年8月27日起至清
    償日止，按年息15%計算之利息。
三、被告則以：被告前於111年8月26日提出答辯狀，對於原告主
    張之金額及原因事實均不爭執，但主張原告之債權已罹於時
    效消滅，利息部分原告也無請求權等語，嗣因原告已就被告
    答辯狀所載前揭抗辯事由，於鈞院111年11月7日審理時，同
    意並當庭減縮其聲明，故就原告減縮後之訴之聲明及其主張
    之原因事實，被告即不再爭執等語，做為答辯。
四、經查，賴明清前向大眾銀行申請現金卡，嗣未依約繳納債務
    本息共計28,215元，而賴明清於102年5月24日死亡，其繼承
    人已全數拋棄繼承，被告經臺灣臺東地方法院（下稱臺東地
    院）選任其為賴明清之遺產管理人等情，有現金卡申請書、
    現金卡存款帳戶約定事項、債權收買請求暨債權讓與證明書
    、債權讓與證明書、通知書、臺東地院105年繼字第73號、1
    06年家催字第22號民事裁定、裁定確定證明書、106年8月21
    日更生日報剪報等在卷可稽(見司促卷第7頁至第17頁、本院
    卷第33頁至第52頁)，並為兩造所不爭執（見本院卷第78頁
    ），參諸前開說明，應可信為真實。從而，原告據以提起本
    訴請求被告給付如主文第1項所示，即無不合，應予准許。
五、本件係就民事訴訟法第427條第1項訴訟適用簡易程序所為被
    告敗訴之判決，依同法第389條第1項第3款規定，應依職權
    宣告假執行。並依同法第436條第2項適用第392條第2項規定
    ，依職權宣告被告如預供擔保，得免為假執行。
六、訴訟費用負擔之依據：民事訴訟法第78條。本件訴訟費用額
    ，依後附計算書確定如主文所示金額。
中　　華　　民　　國　　111 　年　　11　　月　　22　　日
                  臺北簡易庭  　法　官　詹慶堂
計算書：
項　　　　目             金　額（新臺幣）     　　備　註
第一審裁判費   　 　　   1,000元
合　　　　計　　　       1,000元  
以上正本證明與原本無異。
如不服本判決，應於判決送達後20日內向本院提出上訴狀（須按
他造當事人之人數附繕本）。如委任律師提起上訴者，應一併繳
納上訴審裁判費。 
中　　華　　民　　國　　111 　年　　11　　月　　22　　日
                                書記官  馬正道
附錄：
一、民事訴訟法第436條之24第2項：
    對於小額程序之第一審裁判上訴或抗告，非以其違背法令為
    理由，不得為之。
二、民事訴訟法第436條之25：
    上訴狀內應記載上訴理由，表明下列各款事項：
    ㈠原判決所違背之法令及其具體內容。
    ㈡依訴訟資料可認為原判決有違背法令之具體事實。 
三、民事訴訟法第436條之32條第2項：
　　第438條至第445條、第448條至第450條、第454條、第455條
    、第459條、第462條、第463條、第468條、第469條第1款至
    第5款、第471條至第473條及第475條第1項之規定，於小額
    事件之上訴程序準用之。